【裁判字號】    98,訴,999
【裁判日期】    980716
【裁判案由】    違反毒品危害防制條例
【裁判全文】
臺灣彰化地方法院刑事判決               98年度訴字第999號
公  訴  人  臺灣彰化地方法院檢察署檢察官
被      告  甲○○
      （原名陳志賓）
上列被告因違反毒品危害防制條例案件，經檢察官提起公訴（98
年度毒偵字第983 號），於本院準備程序中，被告就被訴事實為
有罪之陳述，經裁定改行簡式審判程序，本院判決如下：
    主  文
甲○○施用第一級毒品，累犯，處有期徒刑捌月。
    犯罪事實
一、甲○○前於民國92年間，分別因竊盜案件，經本院以92年度
    訴字第1194號判決判處有期徒刑8 月確定（第1 案）及以93
    年度易字第899 號判決判處有期徒刑8 月確定（第2 案）；
    另於94年間，因連續施用第一級毒品案件，經本院以94年度
    訴字第527 號判決判處有期徒刑7 月確定（第3 案）；上開
    第2 、3 案之罪，經本院以94年度聲字第1400號裁定合併定
    應執行有期徒刑1 年1 月確定。復於94年間，因連續施用第
    一級毒品案件，經本院以94年度訴字第1531號判決判處有期
    徒刑8 月確定（第4 案），前開案件經入監接續執行，於96
    年1 月25日縮短刑期假釋，先接易服勞役10日之刑期後出監
    付保護管束，原應於96年10月1 日假釋期滿，惟上開第1 、
    2 、3 案之罪，嗣經本院以98年度聲字第65號裁定，就假釋
    中人犯視為已減刑之罪，定其應執行刑為有期徒刑11月確定
    ，經減刑後前揭假釋期間業於96年7 月16日屆滿，因假釋未
    經撤銷，視為執行完畢。另其曾於92年間，因施用毒品案件
    ，經本院裁定送觀察、勒戒後，因認有繼續施用毒品傾向，
    再經本院裁定令入戒治處所施以強制戒治，於94年1 月5 日
    強制戒治執行完畢釋放出所，並由臺灣彰化地方法院檢察署
    檢察官以94年度戒毒偵字第43、44號為不起訴處分確定。詎
    其仍未戒除毒癮，復於前揭強制戒治執行完畢釋放後5 年內
    ，基於施用第一級毒品海洛因之犯意，於98年3 月10日某時
    ，在其位於彰化縣伸港鄉○○村○○路122 號住處，以將第
    一級毒品海洛因粉末置入注射針筒內加摻水稀釋後，再以針
    筒注射血管之方式，施用第一級毒品海洛因1 次。嗣於98年
    3 月12日凌晨3 時50分許，在彰化縣線西鄉○○○○路10號
    前為警盤查，其在未被有偵查犯罪職權之機關或公務員發覺
    前，即主動向警員供出施用第一級毒品犯行，自首而接受裁
    判，並同意接受採集尿液送驗，結果呈嗎啡陽性反應，始查
    悉上情。
二、案經彰化縣警察局和美分局報請臺灣彰化地方法院檢察署檢
    察官偵查起訴。
    理  由
一、按除被告所犯為死刑、無期徒刑、最輕本刑為3 年以上有期
    徒刑之罪或高等法院管轄第1 審案件者外，於前條第1 項程
    序進行中，被告先就被訴事實為有罪之陳述時，審判長得告
    知被告簡式審判程序之旨，並聽取當事人、代理人、辯護人
    及輔佐人之意見後，裁定進行簡式審判程序；除簡式審判程
    序及簡易程序案件外，第1 審應行合議審判，刑事訴訟法第
    273 條之1 第1 項、第284 條之1 分別定有明文。本件被告
    甲○○所涉係死刑、無期徒刑、最輕本刑為3 年以上有期徒
    刑之罪或高等法院管轄第1 審案件以外之罪，並於本院行準
    備程序時就被訴事實為有罪之陳述，本院合議庭依前揭規定
    ，經評議結果，裁定改由受命法官獨任行簡式審判程序。
二、上開犯罪事實，業據被告甲○○於本院審理時坦承不諱，且
    被告經警採集其尿液送驗結果，確呈嗎啡陽性反應，有彰化
    縣警察局委託檢驗尿液代號與真實姓名對照認證單及詮昕科
    技股份有限公司於98年3 月27日所出具之濫用藥物尿液檢驗
    報告各1 紙附卷可稽，足徵被告之自白確與事實相符，堪以
    採信。再被告前於92年間，因施用毒品案件，經本院裁定送
    觀察、勒戒後，因認有繼續施用毒品傾向，再經本院裁定令
    入戒治處所施以強制戒治，於94年1 月5 日強制戒治執行完
    畢釋放，並由臺灣彰化地方法院檢察署檢察官以94年度戒毒
    偵字第43、44號為不起訴處分確定乙情，有臺灣彰化地方法
    院檢察署刑案資料查註紀錄表及臺灣高等法院被告全國前案
    紀錄表各1 份在卷可參。本件事證明確，被告上開犯行洵堪
    認定，應依法論科。
三、核被告甲○○所為，係犯毒品危害防制條例第10條第1 項之
    施用第一級毒品罪。被告持有第一級毒品進而施用，其持有
    第一級毒品之低度行為，應為其施用第一級毒品之高度行為
    吸收，不另論罪。又被告有上開犯罪事實欄所載之前科紀錄
    ，有臺灣高等法院被告前案紀錄表、臺灣彰化地方法院檢察
    署刑案資料查註紀錄表各1 份在卷可憑，其於有期徒刑執行
    完畢後，5 年內故意再犯本件有期徒刑以上之罪，為累犯，
    應依刑法第47條第1 項之規定加重其刑。又被告於有偵查權
    限之機關及公務員發覺犯罪前，即向警員坦承有上開施用第
    一級毒品犯行，並自願接受裁判之事實，有被告之彰化縣警
    察局和美分局98年3 月12日警詢筆錄及自首情形紀錄表各1
    份在卷可佐，乃為對於未發覺之罪自首而接受裁判，茲依刑
    法第62條前段規定減輕其刑，並依法先加重後減輕之。爰審
    酌被告之素行，及其施用毒品之動機、目的、方法、不知珍
    惜身體、施用毒品所生危害，暨犯後坦承犯行之態度等一切
    情狀，量處如主文所示之刑，以示懲儆。
據上論斷，應依刑事訴訟法第273 條之1 第1 項、第299 條第1
項前段，毒品危害防制條例第10條第1 項，刑法第11條前段、第
47條第1 項、第62條前段，判決如主文。
本案經檢察官陳信郎到庭執行職務。
中    華    民    國    98    年    7     月    16    日
                        刑事第七庭    法  官  郭麗萍
以上正本證明與原本無異。
如不服本判決應於收受判決後10日內向本院提出上訴書狀，並應
敘述具體理由；其未敘述上訴理由者，應於上訴期間屆滿後20日
內向本院補提理由書（均須按他造當事人之人數附繕本）「切勿
逕送上級法院」。
中    華    民    國    98    年    7     月    16    日
                                      書記官  吳冠慧
【附錄本案論罪科刑法條】
毒品危害防制條例第10條：
施用第一級毒品者，處 6 月以上 5 年以下有期徒刑。
施用第二級毒品者，處 3 年以下有期徒刑。


司法院資訊處製作；財團法人民間司法改革基金會備份。
